【裁判字號】    97,訴,4607
【裁判日期】    980305
【裁判案由】    毒品危害防制條例
【裁判全文】
臺灣臺中地方法院刑事判決              97年度訴字第4607號
公  訴  人  臺灣臺中地方法院檢察署檢察官
被      告  乙○○
                    國民
                    （現因另案於臺灣臺中監獄執行中）
選任辯護人  李進建律師
上列被告因毒品危害防制條例案件，經檢察官提起公訴（九十七
年度偵字第一五三四六號），本院判決如下：
    主    文
乙○○所犯如附表一所示之罪，均累犯，各處如附表一所示之刑
。應執行有期徒刑拾年，扣案甲基安非他命拾參包（驗餘淨重共
計陸點陸柒捌公克）沒收銷燬之。扣案之行動電話貳支（含門號
0000000000號、0000000000號之SIM卡各壹枚）、分裝袋壹佰個
、電子磅秤壹個均沒收。販賣毒品所得之財物共計新臺幣參萬壹
仟伍佰元沒收，如全部或一部不能沒收時，以其財產抵償之。
其餘被訴如附表二所示販賣第二級毒品部分，均無罪。
    犯罪事實
一、乙○○綽號「嬰兒」，前於民國95年間因違反毒品危害防制
    條例案件，經本院以95年度中簡字第3288號判處有期徒刑4
    月確定，甫於96年3月13日易科罰金執行完畢。詎乙○○仍
    不知悔改，明知甲基安非他命為毒品危害防制條例第2條第2
    項第2款所規定之第二級毒品，竟基於意圖營利之犯意，以
    內置門號0000000000、0000000000號SIM卡之行動電話為聯
    絡工具，分別於下列時、地，販賣第二級毒品甲基安非他命
    （起訴書誤載為安非他命）予莊明棠、萬漢清、魏榮鎮、張
    志中、甲○○、陳文進、丁○○：
（1）於97年3月9日14時許，莊明棠以門號0000000000號行動電
     話撥打乙○○所有內置門號0000000000號SIM卡之行動電話
     ，聯絡購買甲基安非他命事宜，約在南投縣竹山鎮○○街
     19號前交易，隨即乙○○依約至上址販賣第二級毒品甲基
     安非他命1小包予莊明棠，並收取新臺幣（下同）2000元之
     價金。
（2）於97年3月11日8時32分許，莊明棠以門號0000000000號行
     動電話撥打乙○○所有內置門號0000000000號SIM卡之行動
     電話，聯絡購買甲基安非他命事宜，約在南投縣竹山鎮○○街19號前交易，隨即乙○○依約至上址販賣第二級毒品
     甲基安非他命1小包予莊明棠，並收取2000元之價金（起訴
     書記載為1000元，業經蒞庭檢察官聲請更正為2000元）。
（3）於97年3月14日某時許，莊明棠以門號0000000000號行動電
     話撥打乙○○所有內置門號0000000000號SIM卡之行動電話
     ，聯絡購買甲基安非他命事宜，約在南投縣竹山鎮○○街
     19 號前交易，隨即乙○○依約至上址販賣第二級毒品甲基
     安非他命1小包予莊明棠，並收取1000元之價金。
（4）於97年2月間某日，萬漢清以門號0000000000號行動電話撥
     打乙○○所有內置門號0000000000號SIM卡之行動電話，聯
     絡購買甲基安非他命事宜，約在臺中市○○○路與向上路
     口附近交易，隨即乙○○依約至上址販賣第二級毒品甲基
     安非他命1小包予萬漢清，並收取3500元之價金。
（5）於97年2月下旬某日，萬漢清以門號0000000000號行動電話
     撥打乙○○所有內置門號0000000000號SIM卡之行動電話，
     聯絡購買甲基安非他命事宜，約在臺中市○○○路與向上
     路口附近交易，隨即乙○○依約至上址販賣第二級毒品甲
     基安非他命1小包予萬漢清，並收取3500元之價金。
（6）於97年3月12日17時20分許，萬漢清以門號0000000000號行
     動電話撥打乙○○所有內置門號0000000000號SIM卡之行動
     電話，聯絡購買甲基安非他命事宜，約在臺中市○○○路
     與向上路口附近交易，隨即乙○○依約至上址販賣第二級
     毒品甲基安非他命1小包予萬漢清，並收取500元之價金。
（7）於97年3月23日1時許，萬漢清以門號0000000000號行動電
     話撥打乙○○所有內置門號0000000000號SIM卡之行動電話
     ，聯絡購買甲基安非他命事宜，約在臺中市○○○路與向
     上路口附近交易，隨即乙○○依約至上址販賣第二級毒品
     甲基安非他命1小包予萬漢清，並收取1000元之價金。
（8）於97年2月28日14時許，魏榮鎮以門號0000000000號行動電
     話撥打乙○○所有內置門號0000000000號SIM卡之行動電話
     ，聯絡購買甲基安非他命事宜，約在臺中市○○路與敦化
     路口附近交易，隨即乙○○依約至上址販賣第二級毒品甲
     基安非他命1小包（0.3公克）予魏榮鎮，並收取1000元之
     價金。
（9）於97年3月4日20時許，魏榮鎮以門號0000000000號行動電
     話撥打乙○○所有內置門號0000000000號SIM卡之行動電話
     ，聯絡購買甲基安非他命事宜，約在臺中市○○路與敦化
     路口附近交易，隨即乙○○依約至上址販賣第二級毒品甲
     基安非他命1小包（0.8公克）予魏榮鎮，並收取2000元之
     價金。
（10）於97年4月13日16時許，張志中以門號0000000000號行動
      電話撥打乙○○所有內置門號0000000000號SIM卡之行動
      電話，聯絡購買甲基安非他命事宜，約在臺中市○○○○
      街45號302室交易，隨即乙○○依約至上址販賣第二級毒
      品甲基安非他命1小包予張志中，並收取1000元之價金。
（11）於97年4月14日16時許，張志中以門號0000000000號行動
      電話撥打乙○○所有內置門號0000000000號SIM卡之行動
      電話，聯絡購買甲基安非他命事宜，約在臺中市○○○○
      街45號汽車旅館302室交易，隨即乙○○依約至上址販賣
      第二級毒品甲基安非他命1小包予張志中，並收取1000元
      之價金。
（12）於97年3月21日某時，甲○○以門號0000000000號行動電
      話撥打乙○○所有內置門號0000000000號SIM卡之行動電
      話，聯絡購買甲基安非他命事宜，約在臺中市○○○○街
      汽車旅館111室交易，隨即乙○○依約至上址販賣第二級
      毒品甲基安非他命1小包予甲○○，並收取1000元之價金
      。
（13）於97年4月13日某時，甲○○以門號0000000000號行動電
      話撥打乙○○所有內置門號0000000000號SIM卡之行動電
      話，聯絡購買甲基安非他命事宜，約在臺中市○○○○街
      汽車旅館111室交易，隨即乙○○依約至上址販賣第二級
      毒品甲基安非他命1小包予甲○○，並收取1000元之價金
      。
（14）於97年4月15日18時30分許，甲○○以門號0000000000號
      行動電話撥打乙○○所有內置門號0000000000號SIM卡之
      行動電話，聯絡購買甲基安非他命事宜，約在臺中市○○○○街汽車旅館111室交易，隨即乙○○依約至上址販賣
      第二級毒品甲基安非他命1小包予甲○○，並收取1000元
      之價金。
（15）於97年2月中旬某日，丁○○以門號0000000000號行動電
      話撥打乙○○所有內置門號0000000000號SIM卡之行動電
      話，聯絡購買價金5000元甲基安非他命事宜，約在臺中市
      ○○路附近交易，隨後因乙○○無法取得甲基安非他命而
      未完成交易。
（16）於97年2月下旬某日，丁○○以門號0000000000號行動電
      話撥打乙○○所有內置門號0000000000號SIM卡之行動電
      話，聯絡購買價金10000元甲基安非他命事宜，約在臺中
      市○○路附近交易，隨後因乙○○無法取得甲基安非他命
      而未完成交易。
（17）於97年3月5日6時30分許，丁○○以門號0000000000號行
      動電話撥打乙○○所有內置門號0000000000號SIM卡之行
      動電話，聯絡購買甲基安非他命事宜，約在臺中市○○路
      附近交易，隨即乙○○依約至上址販賣第二級毒品甲基安
      非他命1 小包予丁○○，並收取10000元之價金。
（18）於97年3月15日15時42分許，丁○○以門號0000000000號
      行動電話撥打乙○○所有內置門號0000000000號SIM卡之
      行動電話，聯絡購買甲基安非他命事宜，約在臺中市○○
      路附近交易，隨即乙○○依約至上址販賣第二級毒品甲基
      安非他命1小包予丁○○，並收取5000元之價金。
（19）於97年3月16日1時15分許，丁○○以門號0000000000號行
      動電話撥打乙○○所有內置門號0000000000號SIM卡之行
      動電話，聯絡購買甲基安非他命事宜，約在臺中市○○路
      附近交易，隨即乙○○依約至上址販賣第二級毒品甲基安
      非他命1小包予丁○○，並收取5000元之價金。
    嗣於97年4月16日上午4時許，經警持搜索票在臺中市北屯區
    ○○○○街45號之安順旅館302室查獲，並扣得乙○○所有
    販賣剩餘之甲基安非他命13小包及供販賣所用之分裝袋100
    個、電子磅秤1台、門號0000000000、0000000000號行動電
    話各乙支 (均含SIM卡)，循線查悉上情。
二、案經南投縣警察局草屯分局報告臺灣南投地方法院檢察署呈
    請臺灣高等法院臺中分院檢察署令轉臺灣臺中地方法院檢察
    署檢察官偵查起訴。
    理    由
壹、證據能力方面：
一、證人甲○○、丁○○於警詢時所為陳述之證據能力：
（一）被告以外之人於審判外之言詞或書面陳述，除法律有規定
      外，不得作為證據；被告以外之人於檢察事務官、司法警
      察官或司法警察調查中所為之陳述，與審判中不符時，其
      先前之陳述具有較可信之特別情況，且為證明犯罪事實存
      否所必要，得為證據；刑事訴訟法第159條第1項、第159
      條之2分別定有明文。是以被告以外之人於審判外之言詞
      或書面，即屬傳聞證據，由於有悖法院直接審理及言詞審
      理之精神，妨礙當事人之反對詰問權，影響程序正義之實
      現，除法律別有規定外（例如刑事訴訟法第159條之2），
      原則上不具證據能力。又刑事訴訟法第159條之2所謂「前
      後陳述不符」之要件，應就前後階段之陳述進行整體判斷
      ，以決定其間是否具有實質性差異，而所謂「較可信之特
      別情況」之情，亦應就前後陳述時之各種外部情況進行比
      較，以資決定何者外部情況具有可信性，若陳述係在特別
      可信之情況所為，則虛偽陳述之危險性即不高，雖係審判
      外陳述，或未經被告反對詰問，仍得承認其有證據能力。
      又所謂外部情況認定之情形，例如：時間之間隔；陳述
      人先前陳述是在記憶新的情況下直接作成，一般與事實較
      相近，事後可能因陳述人對被告有所顧忌或同情，因而在
      被告面前較不願陳述不利被告之事實。有意識的迴避；
      由於先前陳述時被告未在場，是陳述人直接面對詢問警員
      所為陳述較為坦然；事後可能因陳述人對被告有所顧忌或
      同情，因而在被告面前較不願陳述不利被告之事實。受
      外力干擾：陳述人單獨面對檢察事務官或司法警察（官）
      所為之陳述，程度上較少會受到強暴、脅迫、詐欺、利誘
      或收買等外力之影響，其陳述較趨於真實，若被告在庭或
      有其他成員參與旁聽時，陳述人可能會本能的作出迴避對
      被告不利之證述，或因不想生事乃虛構事實而為陳述。
      事後串謀：目擊證人對警察描述所目賭情形，因較無時間
      或動機去編造事實，客觀上亦較難認與被告間有勾串情事
      ，其陳述具有較可信性，但事後因特殊關係，雙方可能因
      串謀而統一口徑，或事後情況變化，兩者從原先敵對關係
      變成現在友好關係等情，其陳述即易偏離事實而較不可信
      。警詢或檢察事務官偵查時，有無辯護人、代理人或親
      友在場：如有上開親誼之人在場，自可期待證人為自由從
      容之陳述，其證言之可信度自較高。警詢或檢察事務官
      所作之偵查筆錄記載是否完整：如上開筆錄對於犯罪構成
      要件、犯罪態樣、加重減輕事由或起訴合法要件等事實或
      情況，均翔實記載完整，自可推定證人之陳述，與事實較
      為相近，而可信為真實。法院除審酌上列因素綜合判斷外
      ，亦應細究陳述人問答態度、表情與舉動之變化，此一要
      件係屬訴訟法事實之證明，以自由證明為已足。是若被告
      以外之人於審判外之陳述，係在特別可信之情況下所為，
      則虛偽陳述之危險性即不高，雖係審判外陳述，或未經被
      告反對詰問，仍得承認具有證據能力，合先敘明。
（二）證人甲○○於警詢中陳稱有向被告購買甲基安非他命，惟
      於本院審理中卻結證稱：伊是向胖胖買的，伊是叫被告幫
      忙向胖胖調的云云（見本院卷第55至57頁）；證人丁○○
      於警詢中陳稱有向被告購買甲基安非他命，惟於本院審理
      中卻結證稱：所施用的甲基安非他命是向一個叫「阿弟」
      的人購買；伊於警詢中所述是警察要伊這樣說的云云（見
      本院卷第60至62頁）。是以證人甲○○、丁○○於警詢及
      審理之供述，已有前後陳述不符之情。本院審酌證人甲○○於員警詢問後經其簽名，並確認筆錄記載內容無訛（見
      號警卷第86至90頁），且於檢察官偵查中，亦未表示遭員
      警受不法取供（見臺灣南投地方法院檢察署97年偵字第
      1724號卷-下稱南投地檢偵卷第182至184頁）；證人丁○○於員警詢問後亦經其簽名，確認筆錄記載內容無訛（見
      警卷第109至113頁），於檢察官偵查中，雖表示警詢筆錄
      乃警察要伊這樣講的云云（見臺灣臺中地方法院檢察署97
      年度偵字第15346號卷-下稱台中地檢偵卷第59頁）。但經
      檢察官勘驗上開警詢筆錄均全程錄音錄影，筆錄內容與錄
      音內容大致相符（見台中地檢偵卷第88頁），且證人丁○○於本院審理中證稱警員並未對伊施以強暴脅迫等語（見
      本院卷第62頁），足認證人甲○○、丁○○於警詢中之陳
      述均具有任意性。又參之證人甲○○、丁○○警詢中既無
      來自被告或員警甚或施用毒品圈之壓力，而出於虛偽不實
      之陳述，或事後串謀而故為迴護被告之機會等等，足認證
      人甲○○、丁○○於警詢中所為之陳述，客觀上具有較可
      信之特別情況。依上開說明，證人甲○○、丁○○警詢中
      之證言，自有證據能力。辯護人主張甲○○、丁○○警詢
      所為陳述，無證據能力，尚不足採。
二、按被告以外之人（包括證人、鑑定人、告訴人、被害人及共
    同被告等）於審判外之陳述雖不符刑事訴訟法第一百五十九
    條之一至之四等四條之規定，而經當事人於審判程序同意作
    為證據，法院審酌該言詞陳述或書面陳述作成時之情況，認
    為適當者，亦得為證據。刑事訴訟法第一百五十九條之五第
    一項定有明文。立法意旨在於傳聞證據未經當事人之反對詰
    問予以核實，原則上先予排除。惟若當事人已放棄反對詰問
    權，於審判程序中表明同意該等傳聞證據可作為證據，基於
    尊重當事人對傳聞證據之處分權，及證據資料愈豐富，愈有
    助於真實發見之理念，且強化言詞辯論主義，使訴訟程序得
    以順暢進行，上開傳聞證據亦均具有證據能力。本件證人莊
    明棠、萬漢清、魏榮鎮、張志中、陳文進於警詢中所為之陳
    述，法務部調查局濫用藥物實驗室鑑定書、通訊監聽譯文，
    對被告而言，其性質雖均屬傳聞證據，惟上開證據業經本院
    審理時予以提示並告以要旨，且各經檢察官、被告及辯護人
    表示同意作為證據（見本院卷第89頁），依上開規定，上開
    證據已因同意而有證據能力，本院審酌上開證據作成時，並
    無不當取得之情形，認為以之作為本案之證據亦屬適當，是
    證人莊明棠、萬漢清、魏榮鎮、張志中、陳文進等於警詢中
    之陳述及法務部調查局濫用藥物實驗室鑑定書、通訊監聽譯
    文自具有證據能力。
三、再被告以外之人於偵訊中向檢察官所為之陳述，除顯有不可
    信之情況者外，得為證據，刑事訴訟法第159條第1項、第15
    9條之1第2項分別定有明文。而所謂不可信情況之認定，法
    院應審酌被告以外之人於陳述時之外在環境及情況，例如：
    陳述時之心理狀況、有無受到外力干擾等，以為判斷之依據
    ，故係決定陳述有無證據能力，而非決定陳述內容之證明力
    。是被告以外之人前於偵查中已具結而為證述，除反對該項
    供述得具有證據能力之一方，已釋明「顯有不可信之情況」
    之理由外，皆得為證據；又司法實務運作上，咸認偵查中檢
    察官向被告以外之人所取得之陳述，原則上均能遵守法律規
    定，不致違法取供，其可信性極高，因而明定除顯有不可信
    之情況者外，得為證據，即被告以外之人於偵查中依法應具
    結者已具結，向檢察官所為之陳述，原則上具有證據能力，
    於例外「顯有不可信之情況」，始不具證據能力。本件證人
    莊明棠、萬漢清、魏榮鎮、張志中、甲○○、丁○○、簡明
    德於檢察官偵查時以證人身分作證，經檢察官告以具結之義
    務及偽證之處罰，均經具結而擔保其證述之真實性，且無證
    據顯示係遭受強暴、脅迫、詐欺、利誘等外力干擾情形，或
    在影響其等心理狀況致妨礙其自由陳述等顯不可信之情況下
    所為。上揭證人於偵訊時之陳述既無顯不可信之情況，依前
    開說明，自有證據能力。
貳、實體部分：
甲、有罪部分：
一、訊之被告乙○○就犯罪事實欄除否認編號（12）、（15）、
    （16）之犯罪事實外，餘均坦承不諱，就否認犯行部分則辯
    稱：編號（12）部分：甲○○打電話問伊有沒有甲基安非他
    命，甲○○要向伊購買，伊沒有賣甲基安非他命給甲○○，
    因為伊沒有甲基安非他命可以賣給他；編號（15）、（16）
    部分，丁○○有打電話要向伊購買甲基安非他命，伊有聯絡
    上手，但是上手說他也沒有甲基安非他命，所以那2次沒有
    賣給丁○○云云。
二、本院查：
（一）犯罪事實欄編號（1）至（11）部分：
      訊據被告坦承上開販賣甲基安非他命予莊明棠、萬漢清（
      含陳文進部分）、魏榮鎮、張志中之事實，且查：
    １、就犯罪事實欄編號（1）至（3）即被告販賣甲基安非他
        命予莊明棠部分，有證人莊明棠於警詢、偵查中之證述
        （見南投地檢偵卷第19至27頁、第162至164頁）及監察
        譯文（見南投地檢偵卷第28至31頁）在卷可證。
    ２、就犯罪事實欄編號（4）至（7）即被告販賣甲基安非他
        命予萬漢清部分，有證人萬漢清於警詢、偵查中之證述
        （見南投地檢偵卷第44至49頁、第177至178頁）及監察
        譯文（見南投地檢偵卷第50至51頁）在卷可證。其中編
        號（4）、（5）部分乃由證人萬漢清與陳文進二人合資
        各出資1750元，而由證人萬漢清出面向被告購買甲基安
        非他命等情，復經證人陳文進於警詢中證述明確（見南
        投地檢偵卷第103至106頁）。
    ３、就犯罪事實欄編號（8）至（9）即被告販賣甲基安非他
        命予魏榮鎮部分，有證人魏榮鎮於警詢、偵查中之證述
        （見南投地檢偵卷第55至57頁背面、第134至135頁）及
        監察譯文（見南投地檢偵卷第58至61頁）在卷可證。
    ４、就犯罪事實欄編號（10）至（11）即被告販賣甲基安非
        他命予張志中部分，有證人張志中於警詢、偵查中之證
        述（見南投地檢偵卷第73至77頁、第188至189頁）在卷
        可證。
（二）犯罪事實欄編號（12）至（14）即被告販賣甲基安非他命
      予證人甲○○部分：
    １、證人甲○○固於本院審理中證稱是請被告乙○○幫忙調
        甲基安非他命，甲基安非他命是向綽號胖胖的人購買的
        云云（見本院卷第55至59頁），但查證人甲○○證述如
        下：
      (1)、於警詢中略證稱：「……陸續向綽號嬰兒購買甲基安
          非他命……我最後一次購買甲基安非他命是在97 年4
          月13日18時許，在臺中市北區○○○○街45號安順旅
          館301室，以1000元購買。我都是持用0000000000號
          行動電話和綽號嬰兒持用之0936《後6碼不記得》相
          互撥打，以此方式向綽號嬰兒購買毒品。97年3月21
          日13時50分33秒起至同日14時31分8秒共8通電話聯繫
          後，我於當日14時32分許去臺中市○○路采岩汽車旅
          館111號房間，當面以1000元向綽號嬰兒購買甲基安
          非他命1小包，重量我不知道。」（見南投地檢偵卷
          84至88頁）。
      (2)、於偵查中略證稱：（問：甲基安非他命何來？）向乙○○買了將近10次（按除編號（12）至（14）外，其
          餘7次無法證明，詳如後述）。都是用我的行動電話
          0000000000 號聯繫乙○○0000000000號行動電話來
          溝通買賣甲基安非他命的事情。從96年9月開始向乙○○買甲基安非他命，到了97年4月15日晚上18時30
          分，都約定臺中市○○○街45號汽車旅館裡面交付甲
          基安非他命10 次左右，費用共買了10000元左右（見
          南投地檢偵卷183頁）。
      (3)、於本院審理中證稱：（審判長問：乙○○自己承認在
          97 年4月15日及4月15日前2-3天，販賣安非他命給你
          2 次各1000元，有何意見？）有，但是我看到乙○○
          把錢交給胖胖。（審判長問：0000000000與
          0000000000號電話自97年3 月21日13時50分至同日14
          時31分，8通通聯譯文是聯絡何事？）請乙○○幫我
          調安非他命，那次我沒有看到胖胖，我直接跟乙○○
          購買，地點是在采岩汽車旅館111號房，價錢是1000
          元，錢是交給乙○○等語（見本院卷第55至59頁背面
          ）。
    ２、97年3月21日被告與證人甲○○多次電話聯絡，聯絡內
        容為：
      (1)、同日10時57分45秒：
          證人甲○○（下稱B）：幾點要來？
          被告乙○○（下稱A）：等一下，我有朋友在這邊！
          B：我在難過，能來救我一下嗎？
          A：等一下！我再忙！
      (2)、同日11時57分43秒：
          B：有空了嗎？
          A：我現在又沒那裡的！
          B：是喔！
          A：我現在沒車！有車再幫你找！
      (3)、同日13時50分33秒：
          B：你有要過來嗎？
          A還是你要過來？
          B：好啊！
          A：崇德路跟松竹路！
      (4)、同日14時12分21秒：
          B：111啦！
          A：嗯！
          B：你知道哪一間嗎？
          A：知道！
          B：你要過來了嗎？
          A：好啦！等一下馬上過去！
      (5)、同日14時19分52秒：
          A：要到了！
          B：我朋友到了！
          A：要多少？
          B：1000！
          A：嗯！
      (6)、同日14時24分28秒：
          A：你說幾號？
          B：111！
    ３、核上開通訊內容可知，係由證人甲○○直接與被告乙○○聯絡購買甲基安非他命事宜，且核與證人甲○○於警
        詢、偵查中所為證述相符，足證證人於本院審理中所稱
        係請被告調甲基安非他命而非向被告購買之詞為迴護被
        告之詞，與事實不符，不足採信。是被告於犯罪事實欄
        編號（12）所載之時、地販賣甲基安非他命予證人甲○○之事實堪予認定。
    ５、犯罪事實欄編號（13）、（14）之犯罪事實業經被告所
        自承，且經證人甲○○於本院證稱：97年4月15日及4月
        15日前2-3天，被告有販賣安非他命給伊2次各1000元（
        見本院卷第58頁背面），證人雖證稱伊有看到乙○○把
        錢交給胖胖。但查販賣毒品為重罪，為避免遭查緝，必
        秘密進行交易，以避免不相干之人在場，而證人甲○○
        於本院證稱其向綽號胖胖之人購買甲基安非他命均透過
        被告乙○○，而交易時被告乙○○與綽號胖胖之人均在
        場，顯違經驗法則，按證人甲○○若果真是向綽號胖胖
        之人購買甲基安非他命，則應直接交易，而無須透過被
        告而為，以增加被查緝之危險。又證人甲○○於警詢、
        偵查中均未談及綽號胖胖之人，於本院中所為證述與上
        開通訊監察譯文內容不符，足證是證人甲○○此部分之
        證詞顯係迴護被告所述，不足採取。則被告上開自白與
        事實相符，堪予採信，是被告確有犯罪事實欄編號（13
        ）、（14）之犯行，洵堪認定。
（三）犯罪事實欄編號（15）至（19）即被告販賣甲基安非他命
      予證人丁○○部分：
    １、證人丁○○雖於本院證稱其所施用之甲基安非他命係與
        被告一起去向綽號「阿弟」購買，其於警詢中所述，是
        警察要伊這樣講的云云（見本院卷第60頁及背面），但
        查：
      (1)、證人即員警簡明德於偵查中證稱證人丁○○之警詢筆
          錄係全程錄音錄影（見台中地檢偵卷卷第74頁）。
      (2)、經檢察官勘驗證人丁○○之警詢錄音光碟結果筆錄內
          容與錄音內容大致相符，有檢察官訊問筆錄在卷可證
          （見台中地檢偵卷第88頁）。
      (3)、證人丁○○確於97年3月5日、同年月15日、同年月16
          日之多次打電話予被告，聯絡購買甲基安非他命事宜
          ，有電話監察譯文在卷可證（見警卷第116至121頁）
          。
      (4)、證人丁○○於本院審理中證稱：警察在問話時，並沒
          有對伊刑求或強暴脅迫或不當訊問等語（見本院卷第
          60頁背面）。
      (5)、綜上事證，足證證人丁○○於警詢中所為證述具有任
          意性，證人丁○○於本院所證稱係警察要伊這樣講的
          云云，與事實不符，不足採取。
    ２、證人丁○○於警詢中略證稱：大約向綽號嬰兒之男子購
        買甲基安非他命五次左右，每次購買金額0000-00000元
        不等（3次5000元，2次10000元）每次1小包，重量我不
        知道。我均持用0000000000號行動電話撥打綽號嬰兒持
        用之0000000000號行動電話，經聯絡購買甲基安非他命
        後，平常他都約我在臺中市○○路附近，以一手交錢、
        一手交貨方式完成交易。第1次自97年3月5日6時11分22
        秒至同日6時20分12秒，有完成購買毒品交易；這次是
        於同日6時30分許，在臺中市○○路某路段完成交易，
        這次我以10000元購買1小包甲基安非他命。第2次自97
        年3月15日11時26分46秒至同日15時32分20秒，有完成
        購買毒品交易；這次是於同日15時42分許，在臺中市○○路與五權路附近完成交易，這次我以5000元購買1 小
        包甲基安非他命。第3次自97年3月15日23時20分9秒至
        16日0時41分23秒，有完成購買毒品交易；這次是於16
        日1時15分許，在臺中市○○路某路段完成交易，這次
        我以5000元購買1小包甲基安非他命。另2次是在97年2
        月中旬及2月底間分別購買5000元及10000元之甲基安非
        他命，交易地點也都是在臺中市○○路附近，以一手交
        錢、一手交貨方式完成。」等語（見警卷第109至113
        頁）。又上開證述內容核與證人丁○○所使用之000000
        0000號行動電話與被告所使用0000000000號行動電話自
        97年3月4日起至同年月16日止之通訊監聽譯文內容相符
        （見警卷第116至121頁），益證證人丁○○於警詢中所
        述為真實。
    ３、被告於本院供稱：證人丁○○有與我聯絡5次，其中成
        交3次，就是附表七編號3、4、5，我確實有賣3次甲基
        安非他命給證人丁○○。97年2月中旬及下旬證人也是
        要向我購買甲基安非他命，但是我手上沒有甲基安非他
        命，所以就沒有賣給他。97年2月中旬證人丁○○打電
        話給我，要向我購買甲基安非他命5000元，我手上沒有
        那麼多的甲基安非他命，我就說我要向我的上游調調看
        ，我打電話給我的上游阿弟問有無貨，但是阿弟說缺貨
        ，這時候證人丁○○已經到台中市○○○○道的果菜市
        場，我在那個地方等證人，我告訴證人丁○○我沒有貨
        ，所以才沒有成交。97年2月下旬也是這樣的情形，但
        是這次是要購買10000元等語（見本院卷第62頁背面）
        。查販賣甲基安非他命屬重罪，法院科處之刑罰甚重，
        倘被告果係與丁○○一起去向綽號「阿弟」購買甲基安
        非他命，依常理判斷，被告當無何未供述此情節，反供
        稱係證人丁○○向伊購買之理，是被告之自白堪予採信
        。
    ６、綜上事證，證人丁○○於警詢中所為證述與事實相符，
        其於本院審理中所為係與被告一起去向綽號「阿弟」購
        買甲基安非他命乃迴護被告之詞，不足採信。是被告確
        於犯罪事實欄編號（14）、（15）之時、地與證人丁○○談妥甲基安非他命之買賣，但因被告一時無法取得甲
        基安非他命而未遂。另於犯罪事實欄編號（17）至（19
        ）所載時、地販賣甲基安非他命予證人丁○○之事實均
        堪予認定。
（四）按販賣毒品之所謂販賣行為，係行為人基於營利之目的，
      而販入或賣出毒品而言。販賣毒品者，其主觀上須有營利
      之意圖，且客觀上有販賣之行為，即足構成，至於實際上
      是否已經獲利，則非所問。即於有償讓與他人之初，係基
      於營利之意思，並著手實施，而因故無法高於購入之原價
      出售，最後不得不以原價或低於原價讓與他人時，仍屬販
      賣行為。必也始終無營利之意思，縱以原價或低於原價有
      償讓與他人，方難謂為販賣行為，而僅得以轉讓罪論處（
      最高法院93年度台上字第165號判決意旨參照）。復衡以
      近年來毒品之濫用，危害國民健康與社會安定日益嚴重，
      治安機關對於販賣或施用毒品之犯罪行為，無不嚴加查緝
      ，各傳播媒體對於政府大力掃毒之決心亦再三報導，已使
      毒品不易取得且物稀價昂，苟被告於有償交付甲基安非他
      命予莊明棠等人之交易過程中無利可圖，縱屬至愚，亦無
      甘冒被取締移送法辦判處重刑之危險而平白從事上開甲基
      安非他命交易之理。是其販入之價格必較其出售之價格為
      低，而有從中賺取買賣價差牟利之意圖及事實，應屬合理
      認定。又販賣毒品甲基安非他命係違法行為，非可公然為
      之，而甲基安非他命亦無公定價格，係可任意分裝增減分
      量，且每次買賣之價格、數量，亦隨時依雙方之關係深淺
      、資力、需求量、對行情之認知、來源是否充裕、查緝是
      否嚴緊、購買者被查獲時供述購買對象之可能風險之評估
      等因素，而異其標準，機動調整，非可一概論之。從而販
      賣之利得，除非經行為人詳細供出各次所販賣之毒品之進
      價及售價，且數量俱臻明確外，實難察得其交易實情，然
      販賣者從價差或量差中牟利，方式雖異，惟其販賣行為在
      意圖營利則屬同一。從而，舉凡有償交易，除足以反證其
      確係另基於某種非圖利本意之關係外，通常尚難因無法查
      悉其精確之販入價格，作為是否高價賣出之比較，諉以無
      營利之意思而阻卻販賣犯行之追訴。是本件販賣甲基安非
      他命之犯行屬重罪，如於買賣之過程中無利可圖，被告何
      必甘冒觸犯刑罰之高度風險幫助他人取得毒品？是依一般
      經驗法則，自堪信被告各次販賣甲基安非他命時，確有從
      中賺取買賣價差，而有牟利之意圖甚明。
（五）此外，並有扣案甲基安非他命13小包、分裝袋100個、電
      子磅秤1台、內置門號0000000000、0000000000號SIM卡行
      動電話各乙支可資佐證。扣案之毒品經送驗後確均含有甲
      基安非他命成分（驗餘淨重共計6.678公克），有行政院
      草屯療養院草療鑑字第0970008293號鑑定書1份在卷可稽
      （見本院卷第68至70頁）。綜上所述，被告否認部分所為
      辯解顯係卸責之詞，不足採信。本件事證明確，被告上開
      販賣甲基安非他命之犯行，均堪認定。
三、論罪科刑及沒收：
（一）查甲基安非他命係屬毒品危害防制條例第2條第2項第2款
      所列之第二級毒品，不得非法販賣、持有，核被告乙○○
      就犯罪事實一編號（1）至（14）及（17）至（19），共
      17次非法販賣甲基安非他命所為，係犯毒品危害防制條例
      第4條第2項販賣第二級毒品罪。就犯罪事實一編號（15）
      、（16），共2次非法販賣甲基安非他命未遂部分，係犯
      毒品危害防制條例第4條第2項、第6項販賣第二級毒品未
      遂罪。被告因販賣而持有甲基安非他命之低度行為，均為
      販賣之高度行為所吸收，不另論罪。被告所為上開19次販
      賣甲基安非他命行為，犯意各別，應予分論併罰。又被告
      前於95年間因違反毒品危害防制條例案件，經本院以95年
      度中簡字第3288號判處有期徒刑4月確定，甫於96年3月13
      日易科罰金執行完畢，有臺灣高等法院被告前案紀錄表可
      按，其受有期徒刑之執行完畢，5年以內故意再犯有期徒
      刑以上如犯罪事實欄一所示之各罪，均為累犯，除法定本
      刑為無期徒刑依法不得加重外，其餘皆應依刑法第47條第
      1 項規定，加重其刑。
（二）按販賣第二級毒品罪之法定刑為最輕本刑7年以上有期徒
      刑，然同為販賣第二級毒品之人，其原因動機不一，犯罪
      情節未必盡同，或有大盤毒梟者，亦有中、小盤之分，甚
      或僅止於吸毒者友儕間為求互通有無之有償轉讓者亦有之
      ，其販賣行為所造成危害社會之程度自屬有異，法律科處
      此類犯罪，所設之法定最低本刑卻同為「7年以上有期徒
      刑」，不可謂不重。於此情形，倘依其情狀處以較輕之徒
      刑，即足以懲儆，並可達防衛社會之目的者，自非不可依
      客觀之犯行與主觀之惡性二者加以考量其情狀，是否有可
      憫恕之處，適用刑法第59條之規定酌量減輕其刑，期使個
      案裁判之量刑，能斟酌至當，符合比例原則。本件被告所
      為如犯罪事實欄一所示販賣第二級毒品，數量不多，得款
      金額僅分別為500元至10000元，顯見其販賣第二級毒品之
      數量及獲取之利益均非龐大，尚非惡性極重之大毒梟，倘
      予以宣告法定最低度刑期仍嫌過重，難謂符合罪刑相當性
      及比例原則，更無從與大毒梟之惡行有所區隔，客觀上足
      以引起一般之同情，其等犯罪情狀尚有可憫之處，爰依刑
      法第59條規定，均酌量減輕其刑，並就前揭已依法加重其
      刑部分，先加後減之。
（三）爰審酌被告前有違反麻醉藥品管理條例、毒品危害防制條
      例、贓物等前科之素行，明知法令禁止販賣第二級毒品，
      猶故意違犯上開犯行，犯罪之動機、目的可議，且販賣毒
      品戕害國人身體健康，並有危害社會安全之虞；被告每次
      販賣第二級毒品之對象、數量、金額均不多，因而獲取之
      利得非鉅，所生之損害尚不嚴重；再考之被告之智識、生
      活情狀，及被告坦承大部分犯行之態度等一切情狀，分別
      量處如主文所示之刑，並定其應執行刑，以資懲儆。另檢
      察官請求本院宣告被告於刑之執行前，令入勞動處所，施
      以強制工作等語。然保安處分係對受處分人將來之危險性
      所為拘束其身體、自由之處置，以達教化與治療之目的，
      為刑罰之補充制度，本諸法治國家保障人權之原理及刑法
      之保護作用，其法律規定之內容，應受比例原則之規範，
      使保安處分之宣告，與行為人所為行為之嚴重性，行為人
      所表現之危險性，及對行為人未來行為之期待性相當，司
      法院大法官會議釋字第471號解釋可資參照。查本件被告
      之犯罪行為值得非難，自不可取，惟本院衡酌被告犯罪之
      動機、犯罪之情節，其販毒使用之手段平和，犯罪所得不
      多，其行為表現之嚴重性、危險性應非達於無可容忍之程
      度，依憲法比例原則之規範，認本件量處被告如主文所示
      之刑，已足收懲儆之效，尚難推認被告有犯罪之習慣，或
      以之為業，未達須以保安處分預防矯治之程度，尚無施以
      強制工作之必要，諒其服刑完畢後得以儘速投入社會正當
      工作。是認對被告處以如主文所示之刑，已足收儆懲之效
      ，公訴意旨請求諭知強制工作，毋寧過重，實無另行宣告
      令入勞動處所強制工作之必要。又公訴人雖請求判處無期
      徒刑，併科罰金200萬元，復褫奪公權，但本院綜合各情
      ，認被告就如犯罪事實欄一所示各次犯行，應均有刑法第
      59條酌減之情狀，皆應予減輕其刑，已詳述如前，並依前
      揭所應斟酌之事項，認以量處如主文所示之刑為妥適，所
      犯之罪行，性質上又與為公務員或公職候選人之資格無關
      ，並無併予宣告褫奪公權之必要，附此說明。
（五）扣案之甲基安非他命13包（驗餘淨重6.678公克）為被告
      最後1次販賣甲基安非他命所剩餘之毒品，應依毒品危害
      防制條例第18條第1項沒收銷燬，並於最後1次之販賣罪宣
      告沒收銷燬（最高法院97年度台上字第3618、4068號判決
      參照）。被告於如犯罪事實欄一所示時、地，先後販賣第
      二級毒品所收取之價金共計31500元，均係被告所有並因
      上開犯罪所得之物，應依毒品危害防制條例第19條第1項
      規定諭知沒收，如全部或一部不能沒收時，以其財產抵償
      之。扣案之分裝袋100個、電子磅秤1台為被告所有且供販
      賣甲基安非他命所用，扣案之內置門號0000000000號、00
      00000000號SIM卡之行動電話各1支，為被告所有並供販賣
      甲基安非他命聯絡所用之工具，業經被告供陳在卷（見本
      院卷第89頁背面），自均應依毒品危害防制條例第19條第
      1項規定沒收。另扣案內置門號0000000 000號、00000000
      00號SIM卡之行動電話各1支、電話聯絡簿1本、吸食器1組
      、分裝鏟子4支、現金41300元，被告否認係供本件販賣甲
      基安非他命所用之物，亦無其他積極證據足認係供本件販
      賣甲基安非他命之用，且非違禁物，爰不予宣告沒收。
（六）另按沒收為從刑，除刑法第40條但書規定違禁物得單獨宣
      告沒收外，依主刑與從刑不可分原則，應附隨於主刑同時
      宣告之。故本案經諭知無罪之判決，或扣案之違禁物與本
      案科刑、免訴之判決無關者，因無主刑，從刑自無所附麗
      ，應由檢察官另行聲請單獨宣告沒收（最高法院78年台非
      字第72號判例、94年度台上字第1215號判決參照）。查扣
      案之海洛因殘渣袋6小包（毛重2.82公克）大麻1小包（毛
      重05公克），雖為違禁物，但無其他積極證據足認該扣案
      之毒品與所起訴之販賣甲基安非他命犯行有關，且公訴檢
      察官已於本院審判時陳明如與販賣甲基安非他命無關則不
      聲請沒收（見本院卷第89頁背面），揆諸前開說明，本院
      自無須為沒收之宣告，附此敘明。
乙、無罪部分：
一、公訴意旨另略以：被告乙○○基於販賣甲基安非他命營利之
    犯意，自96年9月間某日起至97年4月15日18時30分止除犯罪
    事實欄編號（12）至（14）號之犯罪事實外，另由證人甲○○以門號0000000000號行動電話撥打被告使用之門號000000
    00000號行動電話，分別向被告購買第二級毒品甲基安非他
    命7次，每次1包1000元，並由被告至臺中市○○○○街汽車
    旅館111號房交易，且收取販賣毒品款，總計得款7000元。
    因認被告此部分犯行，涉犯毒品危害防制條例第4條第2項販
    賣第二級毒品罪嫌。
二、按犯罪應依證據認定之，無證據不得認定犯罪事實。被告未
    經審判證明有罪確定前，推定其為無罪，此為我刑事訴訟之
    基本原則。又公訴案件犯罪證據之蒐集，及提起公訴後，對
    犯罪事實之舉證責任及指出證明之方法，均屬公訴人之職責
    ，原則上法院僅於當事人之主張及舉證範圍內進行調查證據
    ，其經法定程序調查證據之結果，認已足以證明犯罪事實時
    ，始得為犯罪事實之認定。若其為訴訟上之證明，於通常一
    般人仍有合理之懷疑存在，尚未達於可確信其真實之程度者
    ，在該合理懷疑尚未剔除前，自不能為有罪之認定。法院不
    得以偵查機關關於某種犯罪之調查不易，即放棄上開原則之
    堅持，致有違背刑事訴訟無罪推定及嚴格證明之原則，其理
    甚明。又施用毒品者，其所稱向某人購買之供述，須補強證
    據以擔保其供述之真實性。良以施用毒品者其供述之憑信性
    本不及於一般人，況施用毒品者其供出來源，因而破獲者，
    法律復規定得減輕其刑，其有為偵查機關誘導、或為邀輕典
    而為不實之陳述之可能，其供述之真實性自有合理之懷疑。
    是本院一貫之見解，認施用毒品者關於其向某人購買毒品之
    供述，必須補強證據佐證，以擔保其供述之真實性，俾貫澈
    刑事訴訟無罪推定及嚴格證明之基本原則。而茲所謂補強證
    據，指其他有關證明施用毒品者之關於毒品交易之供述真實
    性之相關證據而言，必須與施用毒品者關於毒品交易之供述
    ，具有相當程度之關連性，而足使一般人對施用毒品者關於
    毒品交易之供述，並無合理之懷疑存在，而得確信其為真實
    ，始足當之。按倘購買毒品之人指訴其有複次毒品交易之事
    ，而所可佐證者，僅單次之電話通聯紀錄、錄音與販賣者所
    用行動電話，別無餘證，依證據資料須與待證事實具有相當
    關聯性原則，及刑事訴訟法第155條第1項所定判斷證據之證
    明力，不得違背經驗法則、論理法則之意旨，自祇能就該次
    行為而作認定，至所述之其他交易行為，應認乏證補強，不
    符嚴格證明法則之要求，此亦刑法修正後，應與刑事訴訟法
    採證據裁判主義、嚴格證明法則相互配合之當然結果。（最
    高法院90年度台上字第3115號、93年度台上字第6750號、94
    年度台上字第2033、5651號、95年度台上字第690、5707號
    、96年度台上字第6865號、97年度台上字第1136、3281號判
    決意旨參照）。
三、公訴人認被告涉有上開販賣海洛因犯行無非係以證人甲○○
    於警詢中之證述、監聽譯文、扣案甲基安非他命13包、內置
    門號0000000000號SIM卡之行動電話1支、分裝袋100個、電
    子磅秤1台等物為其論據。
    訊據被告乙○○堅詞否認有上開販賣第二級毒品甲基安非他
    命予證人甲○○之犯行，辯稱：伊沒有上開犯行等語。經查
    ：
（一）證人甲○○固於警詢中、偵查中均證稱：自96年9月間起
      至97年4月14日18時許，陸續向綽號嬰兒購買甲基安非他
      命約10次，每次以1000元購買1小包重量不詳的甲基安非
      他命，最後一次購買甲基安非他命是在97年4月13日18 時
      許，在臺中市北區○○○○街45號安順旅館301室，以
      1000元購買。我都是持用0000000000號行動電話和綽號嬰
      兒持用之0936《後6碼不記得》相互撥打，以此方式向綽
      號嬰兒購買毒品等語。（見南投地檢偵卷84至88頁、第
      183頁）。
（二）查：
    (1)、扣案甲基安非他命13包、內置門號0000000000號SIM 卡
        之行動電話1支、分裝袋100個、電子磅秤1台等物乃被
        告為本件犯罪事實欄編號（1）至（19）之犯行所用之
        物，尚難直接、積極證明為被告犯附表二所示之犯行。
    (2)、證人甲○○於警詢中證稱約每個月向被告購買3次甲基
        安非他命等語（見南投地檢偵卷第85頁）。然由證人甲○○所為供述自96年9月起至97年4月止共計七月有餘，
        若以每月3次計算，應有20餘次，而與其所供述之10次
        ，次數不符。
    (3)、證人甲○○於警詢中供稱「都是用我的行動電話000000
        0000號聯繫乙○○0000000000號行動電話來溝通買賣甲
        基安非他命的事情等語（見南投地檢偵卷183頁）。但
        查證人甲○○於本院審理中證稱：97年3月才有與被告
        聯絡，之前並沒有與乙○○聯絡等語（見本院卷第59頁
        背面）。且核卷附之證人甲○○使用之門號0000000000
        號行動電話與被告使用之門號0000000000號行動電話，
        於97年3月21日前並無通聯紀錄，有通訊監聽譯文1份附
        卷可稽（見南投地檢偵卷第91至101頁），是證人甲○○於警詢中證述已與事實不符，而難採信。
    (4)、又核卷內被告與證人甲○○之電話通聯紀錄僅限於97
        年3月21日、25日、26日，於97年3月21日前並無通聯紀
        錄，揆諸上開說明嚴格採證法則，自應認缺乏補強證據
        。況且證人甲○○未能明確指出被告於何時、地販賣甲
        基安非他命7次予證人甲○○，其於警詢、偵查中之證
        詞又有上開瑕疵，且與卷內事不符，是被告辯稱未有此
        部分販賣甲基安非他命予甲○○之犯行等語，即非無據
        。
四、綜上所述，被告既始終否認有如附表二所示販賣甲基安非他
    命予甲○○7次之犯行，而證人甲○○於警詢、偵查中之供
    述，復有上開重大瑕疵與矛盾而不足採，此外又查無其他任
    何積極之補強證據，足認被告有此部分上開犯行，是被告所
    辯並無此部分販賣甲基安非他命等語，應可採信。此外，復
    無其他積極證據足資證明被告有何公訴人所指訴之此部分販
    賣甲基安非他命犯行，揆諸前揭說明，本件被告此部分犯罪
    既不能證明，自應為被告無罪之諭知。
據上論斷，應依刑事訴訟法第299條第1項前段、第301條第1項前
段，毒品危害防制條例第4條第2項、第6項、第18條第1項、第19
條第1項，刑法第11條前段、第47條第1項、第59條、第51條第5
款，判決如主文。
本案經檢察官丙○○到庭執行職務。
中    華    民    國    98    年    3     月    5     日
                  刑事第十六庭  審判長法  官  楊文廣
                                      法  官  柯志民
                                      法  官  周玉蘭
以上正本證明與原本無異。
如不服本判決應於收受判決後10日內向本院提出上訴書狀，並應
敘述具體理由；其未敘述上訴理由者，應於上訴期間屆滿後20日
內向本院補提理由書（均須按他造當事人之人數附繕本）「切勿
逕送上級法院」。
                                      書記官  黃泰能
中    華    民    國    98    年    3     月    5     日
附錄論罪科刑法條
毒品危害防制條例第4條第2項
製造、運輸、販賣第二級毒品者，處無期徒刑或7年以上有期徒
刑，得併科新台幣7百萬元以下罰金。
附表一：
┌─┬──────────────────────┬─────┐
│編│  所犯之罪名、宣告之刑期及沒收              │備     註 │
│號│                                            │          │
├─┼──────────────────────┼─────┤
│1 │乙○○販賣第二級毒品，累犯，處有期徒刑參年柒│事實欄一、│
│  │月；扣案之行動電話壹支（含門號0000000000之  │(1)之犯行 │
│  │SIM卡壹枚）、電子磅秤1台均沒收，販賣第二級毒│          │
│  │品所得之財物新臺幣貳仟元沒收，如全部或一部不│          │
│  │能沒收時，以其財產抵償之。                  │          │
├─┼──────────────────────┼─────┤
│2 │乙○○販賣第二級毒品，累犯，處有期徒刑參年柒│事實欄一、│
│  │月；扣案之行動電話壹支（含門號0000000000之  │(2)之犯行 │
│  │SIM 卡壹枚）、電子磅秤1台均沒收，販賣第二級 │          │
│  │毒品所得之財物新臺幣貳仟元沒收，如全部或一部│          │
│  │不能沒收時，以其財產抵償之。                │          │
├─┼──────────────────────┼─────┤
│3 │乙○○販賣第二級毒品，累犯，處有期徒刑參年柒│事實欄一、│
│  │月；扣案之行動電話壹支（含門號0000000000之  │(3)之犯行 │
│  │SIM 卡壹枚）、電子磅秤1台均沒收，販賣第二級 │          │
│  │毒品所得之財物新臺幣壹仟元沒收，如全部或一部│          │
│  │不能沒收時，以其財產抵償之。                │          │
├─┼──────────────────────┼─────┤
│4 │乙○○販賣第二級毒品，累犯，處有期徒刑參年柒│事實欄一、│
│  │月；扣案之行動電話壹支（含門號0000000000之  │(4)之犯行 │
│  │SIM 卡壹枚）、電子磅秤1台均沒收，販賣第二級 │          │
│  │毒品所得之財物新臺幣參仟伍佰元沒收，如全部或│          │
│  │一部不能沒收時，以其財產抵償之。            │          │
├─┼──────────────────────┼─────┤
│5 │乙○○販賣第二級毒品，累犯，處有期徒刑參年柒│事實欄一、│
│  │月；扣案之行動電話壹支（含門號0000000000之  │(5)之犯行 │
│  │SIM 卡壹枚）、電子磅秤1台均沒收，販賣第二級 │          │
│  │毒品所得之財物新臺幣參仟伍佰元沒收，如全部或│          │
│  │一部不能沒收時，以其財產抵償之。            │          │
├─┼──────────────────────┼─────┤
│6 │乙○○販賣第二級毒品，累犯，處有期徒刑參年柒│事實欄一、│
│  │月；扣案之行動電話壹支（含門號0000000000之  │(6)之犯行 │
│  │SIM 卡壹枚）、電子磅秤1台均沒收，販賣第二級 │          │
│  │毒品所得之財物新臺幣伍佰元沒收，如全部或一部│          │
│  │不能沒收時，以其財產抵償之。                │          │
├─┼──────────────────────┼─────┤
│7 │乙○○販賣第二級毒品，累犯，處有期徒刑參年柒│事實欄一、│
│  │月；扣案之行動電話壹支（含門號0000000000之  │(7)之犯行 │
│  │SIM 卡壹枚）、電子磅秤1台均沒收，販賣第二級 │          │
│  │毒品所得之財物新臺幣壹仟元沒收，如全部或一部│          │
│  │不能沒收時，以其財產抵償之。                │          │
├─┼──────────────────────┼─────┤
│8 │乙○○販賣第二級毒品，累犯，處有期徒刑參年柒│事實欄一、│
│  │月；扣案之行動電話壹支（含門號0000000000之  │(8)之犯行 │
│  │SIM 卡壹枚）、電子磅秤1台均沒收，販賣第二級 │          │
│  │毒品所得之財物新臺幣壹仟元沒收，如全部或一部│          │
│  │不能沒收時，以其財產抵償之。                │          │
├─┼──────────────────────┼─────┤
│9 │乙○○販賣第二級毒品，累犯，處有期徒刑參年柒│事實欄一、│
│  │月；扣案之行動電話壹支（含門號0000000000之  │(9)之犯行 │
│  │SIM 卡壹枚）、電子磅秤1台均沒收，販賣第二級 │          │
│  │毒品所得之財物新臺幣貳仟元沒收，如全部或一部│          │
│  │不能沒收時，以其財產抵償之。                │          │
├─┼──────────────────────┼─────┤
│10│乙○○販賣第二級毒品，累犯，處有期徒刑參年柒│事實欄一、│
│  │月；扣案之行動電話壹支（含門號0000000000之  │(10)之犯行│
│  │SIM卡壹枚）、電子磅秤1台均沒收，販賣第二級毒│          │
│  │品所得之財物新臺幣壹仟元沒收，如全部或一部不│          │
│  │能沒收時，以其財產抵償之。                  │          │
├─┼──────────────────────┼─────┤
│11│乙○○販賣第二級毒品，累犯，處有期徒刑參年柒│事實欄一、│
│  │月；扣案之行動電話壹支（含門號0000000000之  │(11)之犯行│
│  │SIM卡壹枚）、電子磅秤1台均沒收，販賣第二級毒│          │
│  │品所得之財物新臺幣壹仟元沒收，如全部或一部不│          │
│  │能沒收時，以其財產抵償之。                  │          │
├─┼──────────────────────┼─────┤
│12│乙○○販賣第二級毒品，累犯，處有期徒刑參年捌│事實欄一、│
│  │月；扣案之行動電話壹支（含門號0000000000之  │(12)之犯行│
│  │SIM 卡壹枚）、電子磅秤1台均沒收，販賣第二級 │          │
│  │毒品所得之財物新臺幣壹仟元沒收，如全部或一部│          │
│  │不能沒收時，以其財產抵償之。                │          │
├─┼──────────────────────┼─────┤
│13│乙○○販賣第二級毒品，累犯，處有期徒刑參年捌│事實欄一、│
│  │月；扣案之行動電話壹支（含門號0000000000之  │(13)之犯行│
│  │SIM 卡壹枚）、電子磅秤1台均沒收，販賣第二級 │          │
│  │毒品所得之財物新臺幣壹仟元沒收，如全部或一部│          │
│  │不能沒收時，以其財產抵償之。                │          │
├─┼──────────────────────┼─────┤
│14│乙○○販賣第二級毒品，累犯，處有期徒刑參年捌│事實欄一、│
│  │月；扣案之行動電話壹支（含門號0000000000之  │(14)之犯行│
│  │SIM 卡壹枚）、電子磅秤1台均沒收，販賣第二級 │          │
│  │毒品所得之財物新臺幣壹仟元沒收，如全部或一部│          │
│  │不能沒收時，以其財產抵償之。                │          │
├─┼──────────────────────┼─────┤
│15│乙○○販賣第二級毒品未遂，累犯，處有期徒刑貳│事實欄一、│
│  │年；扣案之行動電話壹支（含門號0000000000之  │(15)之犯行│
│  │SIM 卡壹枚）沒收。                          │          │
├─┼──────────────────────┼─────┤
│16│乙○○販賣第二級毒品未遂，累犯，處有期徒刑貳│事實欄一、│
│  │年；扣案之行動電話壹支（含門號0000000000之  │(16)之犯行│
│  │SIM 卡壹枚）沒收。                          │          │
├─┼──────────────────────┼─────┤
│17│乙○○販賣第二級毒品，累犯，處有期徒刑參年玖│事實欄一、│
│  │月；扣案之行動電話壹支（含門號0000000000之  │(17)之犯行│
│  │SIM 卡壹枚）、電子磅秤1台均沒收，販賣第二級 │          │
│  │毒品所得之財物新臺幣壹萬元沒收，如全部或一部│          │
│  │不能沒收時，以其財產抵償之。                │          │
├─┼──────────────────────┼─────┤
│18│乙○○販賣第二級毒品，累犯，處有期徒刑參年玖│事實欄一、│
│  │月；扣案之行動電話壹支（含門號0000000000之  │(18)之犯行│
│  │SIM 卡壹枚）、電子磅秤1台均沒收，販賣第二級 │          │
│  │毒品所得之財物新臺幣伍仟元沒收，如全部或一部│          │
│  │不能沒收時，以其財產抵償之。                │          │
├─┼──────────────────────┼─────┤
│19│乙○○販賣第二級毒品，累犯，處有期徒刑參年玖│事實欄一、│
│  │月；扣案之第二級毒品甲基安非他命13包（驗餘淨│(19)之犯行│
│  │重6.678公克，沒收銷燬之。扣案之行動電話壹支 │          │
│  │（含門號0000000000之SIM卡壹枚）、電子磅秤1台│          │
│  │、分裝袋100個均沒收，販賣第二級毒品所得之財 │          │
│  │物新臺幣伍仟元沒收，如全部或一部不能沒收時，│          │
│  │以其財產抵償之。                            │          │
└─┴──────────────────────┴─────┘
附表二：
  自96年9月間某日起至97年4月15日18時30分止除犯罪事實欄編
  號（12）至（14）號之犯罪事實外，由證人甲○○以門號
  0000000000號行動電話撥打被告使用之門號00000000000號行
  動電話，分別向被告購買第二級毒品甲基安非他命7次，每次1
  包1000元，並由被告至臺中市○○○○街汽車旅館111號房交
  易，並收取販賣毒品款，總計得款7000元。


司法院資訊處製作；財團法人民間司法改革基金會備份。
